# 股权划转的问题

提问人：vivalavida 时间：2012-04-18 17:14:23
A公司持有B公司 300 万100%的股权，实际出资额为 60 万，剩余款项尚未缴纳。现在A公司将B公司的 300 万股权无偿划转给C公司。
A,C为同一控制下，那我C公司应该如何入账：DR:长投 300 万 CR:资本公积 60 万 CR:其他应付款 240 万，这样做是否正确？

回答人：chenyiwei
通常情况下，尚未履行的缴纳出资的义务对股东而言并不构成一项负债，而仅仅是一个在附注中披露的承诺事项。